# 关于保理公司业务财务处理

提问人：wzy2003xs 时间：2016-02-02 20:23:23
我公司新成立一家保理公司，主要是针对平台内客户应收款债权的保理，且一般赋予追索权，请问账务处理时按照金融企业贷款处理还是按照一般企业往来应收保理款处理？

回答人：chenyiwei
保理公司属于“类金融”企业，发放的有追索权的保理款实质上等同于金融企业的贷款。

提问人：wzy2003xs 时间：2016-02-20 16:08:38
陈老师：在业务处理上是按金融贷款模式处理还是应收保理款业务处理？好像都有？区分度在哪里？

回答人：chenyiwei
参照金融贷款模式处理更合理。